# Ata de Reunião

## 1. Identificação

**Tabela 1:** Cabeçalho com datas, horarios e realizadores.

| Data       | Hora de Início Previsto | Hora de Início Realizado | Hora de Término Previsto | Hora de Término Realizado | Local        | Redator                                        | Revisor                                        |
| ---------- | ----------------------- | ------------------------ | ------------------------ | ------------------------- | ------------ | ---------------------------------------------- | ---------------------------------------------- |
| 24/01/2025 | 13:00                   | 13:00                    | 13:30                    | 13:30                     | Google Meets | [Carlos Henrique](https://github.com/carlinn1) | [Ruan Carvalho](https://github.com/Ruan-Carvalho)                                               |

Autor: [Carlos Henrique](https://github.com/carlinn1), 2025.

### Participantes:

**Tabela 2:** Participantes e suas presenças.

|                         Nome                         | Presente |
| :--------------------------------------------------: | :------: |
|       [João Vitor](https://github.com/Jauzimm)       | Presente |
|    [Jéssica Eveline](https://github.com/xzxjesse)    | Presente |
|    [Pedro Gustavo](https://github.com/PedroGusta)    | Presente |
|    [Carlos Henrique](https://github.com/carlinn1)    | Ausente  |
|  [Ruan Carvalho](https://github.com/Ruan-Carvalho)   | Presente |
| [Gabriel Henrique](https://github.com/gabrielhrlima) | Presente |

Autor: [Carlos Henrique](https://github.com/carlinn1), 2025.

**Link da gravação:**

<iframe width="560" height="315" src="https://www.youtube.com/watch?v=itwcH2xuepI&feature=youtu.be" title="YouTube video player" frameborder="0" allow="accelerometer; autoplay; clipboard-write; encrypted-media; gyroscope; picture-in-picture; web-share" referrerpolicy="strict-origin-when-cross-origin" allowfullscreen></iframe>

Autor: [Carlos Henrique](https://github.com/carlinn1), 2025.

## 2. Pauta

- Alinhamento semanal sobre o progresso do projeto.
- Revisão de tarefas da sprint 1.
- Planejamento e organização para a sprint 2.
- Definição de responsabilidades para correções e melhorias.

## 3. Pendências Anteriores

- Finalizar a ata da reunião do dia 17/01/2025 (responsabilidade atribuída a Ruan).
- Corrigir e finalizar formulários de usuário (responsabilidade atribuída a Gabriel e João).
- Reorganizar requisitos funcionais e regras de negócio (responsabilidade atribuída a Pedro).
- Corrigir erros nos commits (responsabilidade atribuída a Jéssica).

## 4. Assuntos Tratados

**Tabela 3:** Assuntos a serem tratados e seu tipo.

| Nº  | Descrição                                                                                                  | Tipo          |
|---- |------------------------------------------------------------------------------------------------------------|--------------|
| 01  | Implementação da API, incluindo categorias, sugestão de temas e artigos.                                   | Estratégico  |
| 02  | Implementação do feed com filtros e seção "Sobre".                                                         | Gerenciamento |
| 03  | Problemas técnicos identificados nos commits para sugestão de temas e artigos, exigindo retrabalho.        | Técnico      |
| 04  | Discussão sobre a importância da rastreabilidade e do feedback nas issues do Jira.                         | Gerenciamento |
| 05  | Planejamento de um formulário unificado para centralizar todas as histórias de usuário.                    | Técnico      |
| 06  | Padronização dos ícones no diagrama BPMN.                                                                  | Geral        |
| 07  | Reorganização das regras de negócio e dos requisitos funcionais/não funcionais.                            | Geral        |
| 08  | Pesquisa sobre criptografia no banco de dados e implementação de métodos POST para login.                  | Geral        |

Autor: [Carlos Henrique](https://github.com/carlinn1), 2025.

## **Decisão e Apresentação:**

- Foco no final de semana para corrigir pendências.

- Definição das histórias de usuário e divisões de tarefas na próxima reunião.

- Necessidade de reorganizar as regras e requisitos em tipos e validar rastreabilidade com o cliente.


## 5. Próxima Reunião

- 31 de Janeiro de 2025 a 13:00.

## 6. Compromissos

**Tabela 4:** Compromissos com data e o nome do responsável.

| Nº  | Compromisso                                                            | Responsável         | Data       |
|-----|------------------------------------------------------------------------|---------------------|------------|
| 01  | Criar formulário unificado com base nas histórias de usuário           | Gabriel e João      | 27/01/2025 |
| 02  | Reorganizar regras e requisitos em tipos                               | Pedro               | 27/01/2025 |
| 03  | Padronizar ícones do diagrama BPMN                                     | Ruan                | 27/01/2025 |
| 04  | Finalizar atas pendentes (17/01)                                       | Ruan                | 27/01/2025 |
| 05  | Criar ata da reunião (24/01)                                           | Carlos              | 27/01/2025 |
| 06  | Pesquisar soluções de criptografia e segurança no banco de dados       | João                | 27/01/2025 |
| 07  | Revisar e corrigir problemas nos commits e integrações                 | Jéssica             | 27/01/2025 |

Autor: [Carlos Henrique](https://github.com/carlinn1), 2025.

## Referências

> [Ata de Reunião](https://pdp.mctic.gov.br/MCTI-PDP/guidances/examples/Ata%20Reuniao_21C35EC2.html) do Ministério da Ciência, Tecnologia e Inovação (MCTI).

## Histórico de Versões

<font size="3"><p style="text-align: left">**Tabela 5** - Histórico de versões.</p></font>

| Versão |   Descrição    |                     Autor                      |    Data    |                    Revisor                     | Data de revisão |
| :----: | :------------: | :--------------------------------------------: | :--------: | :--------------------------------------------: | :-------------: |
|  1.0   | Ata reunião 04 | [Carlos Henrique](https://github.com/carlinn1) | 27/01/2025 | [Ruan Carvalho](https://github.com/Ruan-Carvalho) |   27/01/2025    |


