# Ata de Reunião

## 1. Identificação

- Data: 10 de janeiro de 2025
- Início: 13:00
- Término: 13:29
- Local: Google Meets
- Redator: [Carlos Henrique](https://github.com/carlinn1)
- Revisor: [Jéssica Eveline](https://github.com/xzxjesse)

**Tabela 1:** Cabeçalho com datas, horarios e realizadores.

| Data       | Hora de Início Previsto | Hora de Início Realizado | Hora de Término Previsto | Hora de Término Realizado | Local        | Redator                                        | Revisor                                        |
| ---------- | ----------------------- | ------------------------ | ------------------------ | ------------------------- | ------------ | ---------------------------------------------- | ---------------------------------------------- |
| 10/01/2025 | 13:00                   | 13:00                    | 13:29                    | 13:29                     | Remoto Teams | [Carlos Henrique](https://github.com/carlinn1) | [Jéssica Eveline](https://github.com/xzxjesse) |

Autor: [Carlos Henrique](https://github.com/carlinn1), 2025.

### Participantes:

- Presente: Marcar somente as pessoas que participaram da reunião;
- Nome: Listas todas as pessoas que foram convocadas para a reunião.

**Tabela 2:** Participantes e suas presenças.

|                         Nome                         | Presente |
| :--------------------------------------------------: | :------: |
|       [João Vitor](https://github.com/Jauzimm)       | Presente |
|    [Jéssica Eveline](https://github.com/xzxjesse)    | Presente |
|    [Pedro Gustavo](https://github.com/PedroGusta)    | Presente |
|    [Carlos Henrique](https://github.com/carlinn1)    | Ausente  |
|  [Ruan Carvalho](https://github.com/Ruan-Carvalho)   | Presente |
| [Gabriel Henrique](https://github.com/gabrielhrlima) | Presente |

Autor: [Carlos Henrique](https://github.com/carlinn1), 2025.

**Link da gravação:**

<iframe width="560" height="315" src="https://www.youtube.com/embed/0uRRmm1IS5I?si=d_mmSK7Umt0Wz0AD" title="YouTube video player" frameborder="0" allow="accelerometer; autoplay; clipboard-write; encrypted-media; gyroscope; picture-in-picture; web-share" referrerpolicy="strict-origin-when-cross-origin" allowfullscreen></iframe>

Autor: [Carlos Henrique](https://github.com/carlinn1), 2025.

## 2. Pauta

- Organização do cronograma e atividades para a segunda entrega/ponto de controle.
- Estruturação do repositório GitHub e deploy no GitHub Pages.
- Distribuição de responsabilidades e tarefas.
- Listar os assuntos que serão tratados na reunião.

## 3. Pendências Anteriores

- Nenhuma.

## 4. Assuntos Tratados

**Tabela 3:** Assuntos a serem tratados e seu tipo.

| N°  | Descrição                                     | Tipo          |
| --- | --------------------------------------------- | ------------- |
| 01  | Assuntos Tratados                             | Geral         |
| 02  | Atualização da Visão do Produto e Projeto     | Estratégico   |
| 03  | Desenvolvimento do Backlog e Definição do MVP | Planejamento  |
| 04  | Modelagem de Processos de Desenvolvimento     | Técnico       |
| 05  | Cronograma e Prazos                           | Gerenciamento |
| 06  | Padronização e Deploy no GitHub Pages         | Técnico       |
| 07  | Discussões e Alinhamentos Adicionais          | Geral         |

Autor: [Carlos Henrique](https://github.com/carlinn1), 2025.

## **Decisão e Apresentação:**

- **Organização do Repositório**

- Responsável: Gabriel.

• Estrutura das branches:

• Main: Receberá somente código finalizado e aprovado.

• Develop: Servirá para integração e teste de funcionalidades.

• Docs: Centralizará a documentação, separada do código principal.

• Para cada tarefa, será criada uma branch específica ramificada de Develop ou Docs, que será integrada de volta após revisão.

• Deploy no GitHub Pages integrará as branches Main e Docs.

- **2. Atualização da Visão do Produto e Projeto**

• Responsável: Pedro.

• Tarefas:

• Revisar as regras de negócio e requisitos mencionados pela professora.

• Atualizar o documento de visão, destacando.

• Diferenciais do site.

• Pontos positivos e negativos de concorrentes.

• Motivos que tornam o projeto uma escolha atrativa para os usuários.

- **3. Desenvolvimento do Backlog e Definição do MVP**

• Responsáveis: João e Jéssica.

• Tarefas:

• Estruturar o backlog no formato SAF (user stories).

• Propor a estrutura de MVP para validação e discussão com a equipe.

- **4. Modelagem de Processos de Desenvolvimento**

• Responsáveis: Ruan e Carlos.

• Tarefas:

• Definir entradas, saídas e a relação entre atividades do processo.

• Estruturar a modelagem com base no backlog e MVP desenvolvidos.

- **5. Cronograma e Prazos**

• Prazo para entrega inicial: 13 de janeiro de 2025, até o meio-dia.

• Entrega com documentação atualizada e código no GitHub Pages.

• Melhorias e finalização: 15 de janeiro de 2025.

• Ajustes e refinamentos com base em feedback e revisão interna.

- **6. Padronização e Deploy no GitHub Pages**

• Processo de Merge:

• Branches específicas devem ser revisadas e integradas em Develop/Docs.

• Após testes e validações, será feita a integração final da Develop para Main.

• Discussões e Alinhamentos Adicionais

• A equipe destacou a importância de evitar alterações simultâneas na Main para evitar conflitos.

• Foi recomendado utilizar nomes de branches padronizados para manter consistência.

• A documentação será incluída no deploy junto para o pages.

- **Definição:** Todas definições resolvidas.

- **Solicitação:** Todas solicitações resolvidas.

- **Pendência:** Todas as dúvidas resolvidas.

## 5. Próxima Reunião

- 17 de Janeiro de 2025 a 13:00 da Tarde.

## 6. Compromissos

- Registrar os compromissos acordados durante a reunião (identificados como pendências nos assuntos tratados), identificando o responsável e a data acordada para a conclusão da atividade.

**Tabela 4:** Compromissos com data e o nome do responsável.

| N°  | Compromisso                                   | Responsável    | Data       |
| --- | --------------------------------------------- | -------------- | ---------- |
| 01  | Organização do Repositório                    | Gabriel        | 15/01/2025 |
| 02  | Atualização da Visão do Produto e Projeto     | Pedro          | 15/01/2025 |
| 03  | Desenvolvimento do Backlog e Definição do MVP | João e Jéssica | 15/01/2025 |
| 04  | Modelagem de Processos de Desenvolvimento     | Carlos e Juan  | 15/01/2025 |

Autor: (Carlos Henrique de Souza Bispo)

## Referências

> [Ata de Reunião](https://pdp.mctic.gov.br/MCTI-PDP/guidances/examples/Ata%20Reuniao_21C35EC2.html) do Ministério da Ciência, Tecnologia e Inovação (MCTI).

## Histórico de Versões

- Versão: 1.1.
- Descrição: Evitar alterações simultâneas em Develop para prevenir conflitos e dividir as tarefas a serem feitas para realização da entrega.
- Autor: [Carlos Henrique](https://github.com/carlinn1)
- Data: 11/01/2025.
- Revisor: [Jéssica Eveline](https://github.com/xzxjesse)
- Data de revisão: 14/01/2025.

| Versão |       Descrição       |                     Autor                      |    Data    |                    Revisor                     | Data de revisão |
| :----: | :-------------------: | :--------------------------------------------: | :--------: | :--------------------------------------------: | :-------------: |
|  1.1   | Versão Ata reunião 02 | [Carlos Henrique](https://github.com/carlinn1) | 11/01/2025 | [Jéssica Eveline](https://github.com/xzxjesse) |   14/01/2025    |

## Histórico de Versões

<font size="3"><p style="text-align: left">**Tabela 5** - Histórico de versões.</p></font>

| Versão |   Descrição    |                     Autor                      |    Data    |                    Revisor                     | Data de revisão |
| :----: | :------------: | :--------------------------------------------: | :--------: | :--------------------------------------------: | :-------------: |
|  1.0   | Ata reunião 02 | [Carlos Henrique](https://github.com/carlinn1) | 11/01/2025 | [Jéssica Eveline](https://github.com/xzxjesse) |   14/01/2025    |
