# Ata de Reunião

## 1. Identificação

- Data: 24 de janeiro de 2025
- Início: 13:00
- Término: 13:30
- Local: Google Meets
- Redator: [Carlos Henrique](https://github.com/carlinn1)
- Revisor: [Jéssica Eveline](https://github.com/xzxjesse)

**Tabela 1:** Cabeçalho com datas, horários e realizadores.

| Data       | Hora de Início Previsto | Hora de Início Realizado | Hora de Término Previsto | Hora de Término Realizado | Local        | Redator                                        | Revisor                                        |
| ---------- | ----------------------- | ------------------------ | ------------------------ | ------------------------- | ------------ | ---------------------------------------------- | ---------------------------------------------- |
| 24/01/2025 | 13:00                   | 13:00                    | 13:30                    | 13:30                     | Google Meets | [Carlos Henrique](https://github.com/carlinn1) | [Jéssica Eveline](https://github.com/xzxjesse) |

Autor: [Carlos Henrique](https://github.com/carlinn1), 2025.

### Participantes:

- Presente: Marcar somente as pessoas que participaram da reunião.
- Nome: Listas todas as pessoas que foram convocadas para a reunião.

**Tabela 2:** Participantes e suas presenças.

|                         Nome                         | Presente |
| :--------------------------------------------------: | :------: |
|       [João Vitor](https://github.com/Jauzimm)       | Presente |
|    [Jéssica Eveline](https://github.com/xzxjesse)    | Presente |
|    [Pedro Gustavo](https://github.com/PedroGusta)    | Presente |
|    [Carlos Henrique](https://github.com/carlinn1)    | Ausente  |
|  [Ruan Carvalho](https://github.com/Ruan-Carvalho)   | Presente |
| [Gabriel Henrique](https://github.com/gabrielhrlima) | Presente |

Autor: [Carlos Henrique](https://github.com/carlinn1), 2025.

**Link da gravação:**

<iframe width="560" height="315" src="https://www.youtube.com/watch?v=itwcH2xuepI" title="YouTube video player" frameborder="0" allow="accelerometer; autoplay; clipboard-write; encrypted-media; gyroscope; picture-in-picture; web-share" referrerpolicy="strict-origin-when-cross-origin" allowfullscreen></iframe>

Autor: [Carlos Henrique](https://github.com/carlinn1), 2025.

## 2. Pauta

- Revisão das atividades realizadas na última semana.
- Organização de pendências para as próximas semanas.
- Planejamento para entrega final do projeto.

## 3. Pendências Anteriores

- Finalização da API para categorias e sugestões de temas.
- Correção dos formulários para integração com o cliente.

## 4. Assuntos Tratados

**Tabela 3:** Assuntos a serem tratados e seu tipo.

| N°  | Descrição                                          | Tipo          |
| --- | ------------------------------------------------ | ------------- |
| 01  | Revisão da Sprint 2021                          | Geral         |
| 02  | Correção dos formulários                        | Planejamento  |
| 03  | Divisão de responsabilidades                   | Gerenciamento |
| 04  | Padrão de ícones e organização de regras       | Técnico       |
| 05  | Planejamento para a próxima Sprint              | Planejamento  |

**Resumo dos Assuntos Tratados:**

1. **Atividades Concluídas:**
   - API para categorias e sistema de sugestões iniciada (Jéssica e João).
   - Parte inicial do feed implementada (Gabriel).
2. **Pendências:**
   - Correção dos formulários.
   - Revisão e organização das categorias de regras de negócio.
3. **Responsabilidades Definidas:**
   - **Correção de formulários:** Gabriel.
   - **Padronização de ícones:** Ruan.
   - **Organização de regras de negócio:** Pedro.

## 5. Próxima Reunião

- Data: 31 de janeiro de 2025, às 14:00.

## 6. Compromissos

**Tabela 4:** Compromissos com data e o nome do responsável.

| N°  | Compromisso                                                   | Responsável       | Data       |
| --- | ------------------------------------------------------------- | ----------------- | ---------- |
| 01  | Ata do 17/01                                                  | Ruan              | 29/01/2025 |
| 02  | Fazer funcionar o que já foi commitado (formulários)          | Jéssica e Ruan    | 29/01/2025 |
| 03  | Finalizar formulários US 01 - 05                              | Pedro             | 29/01/2025 |
| 04  | Organizar o processo no padrão BPMN                           | Ruan              | 29/01/2025 |
| 05  | Organizar as regras de negócio/requisitos dentro categorias   | Pedro e Carlos    | 29/01/2025 |
| 06  | Correção de formulários e junção                              | Gabriel           | 29/01/2025 |
| 07  | Padronização de ícones                                        | Ruan              | 29/01/2025 |
| 08  | Organização de regras de negócio                              | Pedro             | 29/01/2025 |



Autor: [Carlos Henrique](https://github.com/carlinn1), 2025.

## Referências

> [Ata de Reunião](https://pdp.mctic.gov.br/MCTI-PDP/guidances/examples/Ata%20Reuniao_21C35EC2.html) do Ministério da Ciência, Tecnologia e Inovação (MCTI).

## Histórico de Versões

- Versão: 1.3.
- Descrição: Registro da reunião semanal do dia 24/01/2025.
- Autor: [Carlos Henrique](https://github.com/carlinn1)
- Data: 24/01/2025.
- Revisor: [Jéssica Eveline](https://github.com/xzxjesse)
- Data de revisão: 25/01/2025.

| Versão |   Descrição    |                     Autor                      |    Data    |                    Revisor                     | Data de revisão |
| :----: | :------------: | :--------------------------------------------: | :--------: | :--------------------------------------------: | :-------------: |
|  1.3   | Ata reunião 04  | [Carlos Henrique](https://github.com/carlinn1) | 24/01/2025 | [Jéssica Eveline](https://github.com/xzxjesse) |   25/01/2025    |

